# 急求陈版，关于担保所引起的预计负债！

提问人：wafehome 时间：2015-07-22 14:32:10
请教陈版，A公司为B公司提供连带责任担保，B公司到期不能还债，在上一报表期末A公司对此计提了预计负债，本期末A公司实际履行了担保义务，向银行偿付担保范围内的一部分款项，其余款项未到期，那么问题 1 ：对于本期实际支付的部分是否应该冲前期的预计负债，并对目前未履行部分重新评估预计负债？问题 2 ：如果本期期后财务报告报出前B公司向A公司还款，A公司是否还应做为日后调整事项，同时确认一项资产？谢谢陈版！

回答人：chenyiwei
1 、是。 2 、要看B公司的还款能力是何时及如何恢复的。如果在资产负债表日之前B公司并无还款能力，但在资产负债表日后通过接受股东增资等方式恢复了偿债能力的，则这种情况就不是资产负债表日已存在的状态或情况，应按资产负债表日后非调整事项处理。
如果资产负债表日这一时点上根据当时可获得的信息可以基本确定B公司有偿还能力，则可以如你所述确认一项应收补偿款资产。